【裁判字號】    95,訴,2036
【裁判日期】    950330
【裁判案由】    清償借款
【裁判全文】
臺灣臺北地方法院民事判決              95年度訴字第2036號
原      告  大眾商業銀行股份有限公司
法定代理人  丙○○
訴訟代理人  甲○○
被      告  乙○○
            丁○○
上列當事人間請求清償借款事件，本院於民國九十五年三月二十
九日言詞辯論終結，判決如下：
    主      文
被告應連帶給付原告新台幣壹佰伍拾肆萬伍仟伍佰零貳元，及自
民國九十三年七月十四日起至清償日止，按年息百分之九計算之
利息，並自民國九十三年八月十五日起至清償日止，其逾期在六
個月以內者，按上開利率百分之十，逾期超過六個月者，按上開
利率百分之二十計算之違約金。
訴訟費用由被告連帶負擔。
    事實及理由
一、按當事人得以合意定第一審管轄法院，但以關於由一定法律
    關係而生之訴訟為限，前項合意，應以文書為之，民事訴訟
    法第24條定有明文。依被告簽具與原告之授信約定書第14條
    約定，兩造合意以本院為本契約涉訟時之第一審管轄法院，
    是以原告向本院提起本件清償借款之訴，核無不合。
二、本件原告起訴主張：被告乙○○於86年1月24日邀同被告丁
    ○○為連帶保證人，與原告簽訂借據及授信約定書，向原告
    借款新台幣（下同）360萬元，約定於93年1月24日清償，借
    款利率按年息9.0%計算，並約定被告應按月攤還本息，並約
    定如未按期繳納，如有一期未履行，視為全部到期，除仍按
    約定利率計息外，逾期在6個月以內者，按上開利率加10 %
    ，逾期超過6個月者，按上開利率加20 %計算之違約金。詎
    被告乙○○未按期繳納，依約債務全部視為到期，致其所提
    供擔保之不動產經台灣桃園地方法院92年度執字第21771 號
    拍賣抵押物強制執行事件拍賣，所得扣除執行費及土地增值
    稅後，計原告分配得2,003,792元，尚積欠1,545,502元及如
    主文第一項所示之利息及違約金。爰依消費借貸及連帶保證
    之法律關係，提起本件訴訟等語。並於本院聲明：被告應連
    帶給付1,545,502 元（按原告誤載為壹佰伍拾肆萬伍仟伍佰
    零拾貳元），及自93年7 月14日起至清償日止，按年息9.0%
    計算之利息，並自93年8月15日起至清償日止，其逾期在6個
    月以內者，按上開利率10%，逾期超過6個月者，按上開利率
    20%計算之違約金。
三、被告則以：伊等係受友人拖累，且伊等目前無能力清償等語
    置辯。
四、經查，原告主張上列之事實，業據提出借據及授信約定書、
    台灣桃園地方法院分配表為證（見本院卷第5至7頁），並經
    本院依職權調取上開強制執行卷閱明屬實，復為被告所不爭
    執，僅以無資力清償為抗辯，故原告之主張，自堪信為真實
    。
五、從而，原告依據消費借貸及連帶保證契約之法律關係，請求
    被告連帶給付如主文第一項所示，為有理由，應予准許。
據上論結：本件原告之訴為有理由，依民事訴訟法第78條、第85
條第2項，判決如主文。
中    華    民    國    95    年    3     月    30    日
                  民事第三庭    法  官  黃莉雲
以上正本係照原本作成
如對本判決上訴，須於判決送達後20日內向本院提出上訴狀
中    華    民    國    95    年    3     月    30    日
                                書記官  李承翰


司法院資訊處製作；財團法人民間司法改革基金會備份。
